

PERFIL

Con más de 13 años de experiencia laboral, trabajando en equipo, deseo seguir desarrollando habilidades en el área de la administración y/o logística. Áreas en la que tengo experiencia y me manejo con naturalidad. Me gustan los desafíos, aprender cosas nuevas, tengo buena capacidad de adaptación antes cambios.

CONTACTO

TELÉFONO: 291 4364699

CORREO ELECTRÓNICO:
Julietahermosa2017@outlook.com

JULIETA HERMOSA

Logística | Administración

EXPERIENCIA LABORAL

Cooperativa La Ratonada – Encargada de Logística

10/06/2019 - Actualidad

Planificar y coordinar traslado de carga, con clientes y proveedores. Referencias: Martin Larreguy: 291-4683419

Arflow SA- Encargada operativa en Bahía Blanca

Abril 2016 - Febrero 2019

Control de cargas y coordinación de operativa desde Puerto Galván y Puerto Ingeniero White.

Referencias: Mariano Salomón: 11-44794210; Fernando Navarrete: 291-4237825

Basani - Asesora de venta y locación

2013 - 2016

Asesora de ventas y locación de módulos y sanitarios portátiles. Referencias: Carlos Hermosa: 291-5068181

Estudio Contable- Secretaria Administrativa

2011-2013

Liquidación de sueldos, facturación, trámites en AFIP.

Referencias: Virginia Jalif: 2921407692

EDUCACIÓN

Abogacía - UNS

2005 - 2009

Fue una experiencia gratificante y de muchos aprendizajes (sin concluir).

APTITUDES

- Reponsabilidad.
- Gestion de demandas.
- Resolucion de dificultades.
- Trabajo en equipo.
- Proactiva.